【裁判字號】    99,易,3522
【裁判日期】    991129
【裁判案由】    竊盜
【裁判全文】
臺灣臺中地方法院刑事判決              99年度易字第3522號
公  訴  人  臺灣臺中地方法院檢察署檢察官
被      告  林明宏
上列被告因加重竊盜案件，經檢察官提起公訴（九十九年度偵字
第二三二四三號），經被告於準備程序中就被訴事實為有罪之陳
述，本院於聽取當事人之意見後，裁定改以簡式審判程序判決如
下：
    主  文
林明宏踰越牆垣及毀越安全設備竊盜，累犯，處有期徒刑玖月。
    事  實
一、林明宏前因竊盜案件，經本院以九十三年度沙簡字第六九○
    號判決處以有期徒刑三月，如易科罰金以銀元三百元折算一
    日確定，於民國九十四年七月七日縮刑期滿執行完畢。詎其
    猶不知悔改，竟意圖為自己不法之所有，於九十九年三月十
    八日晚間八時許，至新竹市香山區○○○路五六八巷二號凱
    頡企業有限公司，攀爬圍牆進入該公司，並撿拾地上石頭（
    未扣案）擊破該公司辦公室窗戶玻璃後，再從屬安全設備之
    窗戶爬入辦公室內，徒手竊取該公司所有之電腦主機三臺（
    價值共約新臺幣《下同》四萬元），得手後循原路離去，復
    將竊得之電腦主機三臺以每臺一千五百元之代價賣予姓名年
    籍不詳之成年男子，所得已花用完畢。嗣於同年月十九日上
    午八時四十分許，該公司員工楊美娟上班時發覺遭竊而報警
    處理，經警在遭打破之玻璃上採集到血液送比對結果，該血
    液ＤＮＡ－ＳＴＲ型別與林明宏ＤＮＡ－ＳＴＲ型別相符，
    始查悉上情。
二、案經新竹市警察局第三分局報請臺灣新竹地方法院檢察署檢
    察官呈請臺灣高等法院檢察署令轉臺灣臺中地方法院檢察署
    檢察官偵查起訴。
    理  由
一、程序方面：
  (一)本案被告林明宏所犯係死刑、無期徒刑、最輕本刑為三年以
    上有期徒刑以外之罪，被告於行準備程序中就被訴事實為有
    罪之陳述，經法官告知簡式審判程序之旨，並聽取公訴人、
    被告之意見後，認為適宜進行簡式審判程序，而依刑事訴訟
    法第二百七十三條之一第一項規定，裁定改用簡式審判程序
    ，是本案之證據調查，依刑事訴訟法第二百七十三條之二、
    同法第一百五十九條第二項之規定，不適用傳聞法則有關限
    制證據能力之相關規定。
  (二)本案被告所為不利於己之供述，並無出於強暴、脅迫、利誘
    、詐欺、疲勞訊問、違法羈押或其他不正之方法，亦非違反
    法定障礙事由經過期間不得訊問或告知義務之規定而為，依
    刑事訴訟法第一百五十六條第一項、第一百五十八條之二規
    定，應認其有證據能力。
  (三)本案認定犯罪事實所憑之非供述證據，均無違反法定程序而
    取得之情形，依刑事訴訟法第一百五十八條之四反面規定，
    自有證據能力。
二、上揭事實，業據被告於警詢、偵查及本院審理時均坦承不諱
    ，核與被害人凱頡企業有限公司員工楊美娟於警詢中指述失
    竊情節相符，並有新竹市警察局第三分局刑案現場勘察報告
    、內政部警政署刑事警察局九十九年六月二十八日刑醫字第
    ○九九○○七○八九二號鑑定書各一份在卷可憑，足認被告
    自白與事實相符，本案事證明確，其犯行洵堪認定，應依法
    論科。
三、按刑法第三百二十一條第一項第二款所謂「其他安全設備」
    ，係指除門扇牆垣以外，依通常觀念足認為防盜之一切設備
    而言，而窗戶係通風防盜之安全設備，並非供人爬進爬出之
    用，打破窗戶玻璃爬窗行竊，自係毀越安全設備竊盜；被告
    攀爬圍牆並打破窗戶玻璃爬窗入內竊盜，核其所為，係犯刑
    法第三百二十一條第一項第二款之踰越牆垣及毀越安全設備
    竊盜罪。又按刑法第三百二十一條第一項第三款攜帶兇器竊
    盜罪，所稱之兇器，乃依一般社會觀念足以對人之生命、身
    體、安全構成威脅，而具有危險性之「器械」而言，已見前
    述（關於「器械」一語，參見社會秩序維護法第六十三條第
    一項第一款「無正當理由攜帶具有殺傷力之『器械』」；及
    最高法院七十九年臺上字第五二五三號判例「螺絲起子為足
    以殺傷人生命、身體之『器械』」用語），而磚塊、石頭乃
    自然界之物質，尚難謂為通常之「器械」（最高法院九十二
    年度台非字第三八號判決意旨參照），是被告持石頭砸毀他
    人窗戶玻璃入內竊盜，尚難論以攜帶兇器竊盜罪。另被告破
    壞被害人凱頡企業有限公司窗戶玻璃之毀損行為，已結合於
    所犯加重竊盜之罪質中，無更行構成毀損罪之餘地，併予敘
    明。被告前因竊盜案件，經本院以九十三年度沙簡字第六九
    ○號判決處以有期徒刑三月，如易科罰金以銀元三百元折算
    一日確定，於九十四年七月七日縮刑期滿執行完畢，有臺灣
    高等法院被告全國前案紀錄表及臺灣臺中地方法院檢察署刑
    案資料查註紀錄表附卷可稽，被告前受有期徒刑執行完畢，
    五年以內故意再犯本件有期徒刑以上之罪，為累犯，依刑法
    第四十七條第一項規定加重其刑。爰審酌被告年輕力壯，不
    思以正當途徑獲取財物，圖以竊盜財物滿足自己之慾望，嚴
    重擾亂社會治安，造成人心恐慌，惡性非輕，暨其犯罪之動
    機、目的、手段、犯罪所得，犯後尚能坦承犯行等一切情狀
    ，量處如主文所示之刑。至前述石頭一個，為被告撿持供犯
    罪所用之物，非被告所有，依法不另為沒收之諭知。
據上論斷，應依刑事訴訟法第二百七十三條之一第一項、第二百
九十九條第一項前段，刑法第三百二十一條第一項第二款，第四
十七條第一項，判決如主文。
中    華    民    國    99    年    11    月    29    日
                  刑事第十四庭  法  官  黃裕仁
以上正本證明與原本無異。
如不服本判決應於收受判決後十日內向本院提出上訴書狀，並應
敘述具體理由；其未敘述上訴理由者，應於上訴期間屆滿後二十
日內向本院補提理由書（均須按他造當事人之人數附繕本，切勿
逕送上級法院）。
                                書記官  何惠文
中    華    民    國    99    年    11    月    29    日
附錄論罪科刑法條
刑法第三百二十一條：
犯竊盜罪而有左列情形之一者，處六月以上五年以下有期徒刑：
一  於夜間侵入住宅或有人居住之建築物、船艦，或隱匿其內而犯
    之者。
二  毀越門扇、牆垣或其他安全設備而犯之者。
三  攜帶兇器而犯之者。
四  結夥三人以上而犯之者。
五  乘火災、水災或其他災害之際而犯之者。
六  在車站或埠頭而犯之者。
前項之未遂罰之。

司法院資訊處製作；財團法人民間司法改革基金會備份。
